【裁判字號】    95,訴,224
【裁判日期】    950915
【裁判案由】    請求履行契約賠償
【裁判全文】
臺灣屏東地方法院民事判決               95年度訴字第224號
原      告  台灣電力股份有限公司
法定代理人  乙○○
訴訟代理人  謝嘉順律師
被      告  先鋒保全股份有限公司
法定代理人  甲○○
訴訟代理人  丙○○
            丁○○
當事人間請求請求履行契約賠償事件，本院於民國95年9 月1 日
言詞辯論終結，判決如下：
    主  文
被告應給付原告新臺幣貳佰拾肆萬元及自民國九十五年六月七
日起至清償日止，按週年利率百分之五計算之利息。
訴訟費用由被告負擔。
本判決於原告以新臺幣柒拾捌萬元供擔保後，得假執行；但被告
如於執行標的物拍定、變賣前，以新臺幣貳佰拾肆萬元為原告
預供擔保，得免為假執行。
    事實及理由
一、原告主張：於民國94年12月1 日，原告屏東區營業處與被告
    於簽訂95年度台灣電力股份有限公司屏東區營業處保全防護
    服務契約（下稱系爭保全契約），由被告就原告之麟豐儲存
    場、租用台糖倉庫、租用三可電桿場等3 處所為保全防護工
    作，契約之保全服務期間自95年1 月1 日起至同年12月31日
    止，原告依契約將上開3 處所交予被告保全防護，並依約配
    合被告為保全設備安裝完畢。嗣於95年1 月26日上午9 時38
    分許，原告之人員依契約使用被告公司製發之磁卡將租用台
    糖倉庫作保全系統設定後，至95年2 月3 日下午3 時35分始
    解除保全系統，依兩造簽訂之系爭保全契約第12、13條規定
    ，保全系統經設定後，由被告負保全責任。而於95年2 月3
    日下午3 時35分許，原告管料人員發現原告租用之台糖倉庫
    庫存電纜線失竊，經清理材料結果，計失竊「交連PE電纜25
    KV500MCM」8 軸（含鐵捲筒），受有新臺幣（下同）2,363,
    280 元之財物損失。又依系爭保全契約第21條規定被告防護
    服務期間（即原告將本系統設定時間）內，原告標的物如發
    生竊盜或其他損害事件，均應由被告負責賠償，被告之賠償
    ，以原告所受直接實際有形被竊走之財物為準，概以金錢表
    示，不負責歸還原物，每一事故，賠償最高金額按系爭保全
    契約所載每月服務費（不包含營業稅）之300 倍計算，而原
    告支付被告每月服務費為7,800 元，其300 倍為2,340,000
    元即是被告應賠償之最高金額。原告因失竊損失2,363,280
    元之財物損失，已逾被告依系爭保全契約第21條約定之每一
    事故應賠償之最高金額23,400,000元，為此依兩造間契約關
    係，訴請被告賠償損害。並聲明：(一)如主文第1 項所示；(二)
    聲請准予供擔保，宣告假執行。
二、被告則以：系爭保全契約共有3 處標的物，系爭保全契約所
    附定價單中列有(一)麟豐儲存場、(二)租用台糖倉庫、(三)租用三
    可電桿場共3 處之保全防護工作，每一場地均分別列出其每
    月服務費之內容、數量、單位、單價及每年之服務費金額，
    彼此間各自獨立且又非緊鄰，相隔甚遠，系爭保全契約實際
    上係「三約一簽」之聯立契約，為數個契約便宜上互相結合
    而已，相互間不具依存之關係，亦即彼此間不發生任何牽連
    ，亦無不可分割之關係。故其中一處標的物失竊，僅能個別
    以實際遭竊該標的物月服務費之300 倍賠償，而不應以3 處
    標的物月服務費總金額之300 倍來要求理賠。本件失竊之標
    的物為「租用台糖倉庫」每月服務費為2,600 元，故原告要
    求之理賠金額應依此計算，即2, 600元×300 倍，共780,00
    0 元為是，逾此部分之請求依法無據。且本件被告因系爭保
    全契約全年所得亦僅區區98,280元之少數，與原告所提之賠
    償金額之鉅，有失公平等語，資為抗辯。並聲明：(一)原告之
    訴及假執行之聲請均駁回；(二)如受不利之判決，願供擔保請
    准免為假執行。
三、兩造不爭執事項：
  (一)於94年12月1 日，原告屏東區營業處與被告簽訂系爭保全契
    約。
  (二)自95年1 月26日上午9 時38分至95年2 月3 日下午2 時48分
    ，須由被告負保全責任。
  (三)於95年2 月3 日下午3 時35分許，原告公司職員發現在被告
    應負保全責任範圍之台糖倉庫內存放之電纜遭竊，損失金額
    為2,363,280 元，被告應依系爭保全契約負賠償責任。
四、兩造爭執事項：
    被告所負之賠償金額係應依服務費全數即每月7800元之300
    倍計算，或以遭竊倉庫之服務費即每月2600元之300 倍計算
    ？
五、經查：
  (一)所謂契約之聯立，係指數內容不同之契約相互間具有結合之
    關係而言，如租賃契約與典權設定契約互相結合訂立是（最
    高法院90年度台上字第1779號判決參照）。本件系爭保全契
    約為保全服務契約，僅保全服務防護之處所為上開3 處所，
    系爭保全契約並無數內容不同之契約相互間具有結合之關係
    可言，故被告辯稱系爭保全契約為聯立契約，而應分別計算
    服務費云云，自無可採。
  (二)系爭保全契約第21條約定：「保全責任及賠償、罰則(二)賠償
    標準．．．每一事故，賠償最高金額按本契約所載每月服務
    費三百倍計算，但其總金額以不超過新台幣肆佰萬元為限。
    」，雖系爭保全契約所附定價單中列有麟豐儲存場、租用台
    糖倉庫、租用三可電桿場共3 處之每月服務費之個別單價之
    服務費金額（見本院卷第28頁）。惟查：
    1.系爭保全契約第15條約定：「服務費用一、甲方（指原告
      ）在本契約有效期間內通知乙方（指被告）保全防護服務
      開始日起，由甲方支付乙方每月服務費新台幣柒仟捌佰元
      整，營業稅新台幣佰玖拾元整，合計新台幣捌仟壹佰玖
      拾元整。…」（見本院卷第20頁），系爭保全契約並未就
      不同保全處所個別計價。且系爭保全契約所附定價單中，
      營業稅亦係合併計算為每月390 元，全年為4,680 元，亦
      無按不同保全處所單價分別計算營業稅之情形。
    2.又系爭保全契約第21條約定：「保全責任及賠償、罰則(三)
      乙方凡未依本契約第二條第(四)項第２款規定次數巡視標的
      物環境．．．，每次以每月服務費（不包括營業稅）之十
      分之一計罰，於當月服務費付款時扣除。」，而被告於95
      年2 月份台糖倉庫每星期巡查至少3 次，於95年1 月29日
      至同年2 月4 日間，被告僅巡查2 次即缺少1 次，原告乃
      依系爭保全契約第21條第(三)項之規定，每次以每月服務費
      之10分之1 計罰，罰款780 元，並於當月服務費中扣除，
      有原告所提之保全防護服務付款明細表、收扣憑證各1 份
      附卷可稽（見本院卷第102 、103 頁），並為被告所不爭
      執。足認系爭保全契約所稱之「每月服務費」，應係指合
      計之7,800 元。
    3.綜上，本件被告應給付之賠償限額，應以每月服務費7,80
      0 元之300 倍計算。被告辯稱應以2,600 元之300 倍計算
      云云，尚難採信。原告所受財產上損失為2,363,280 元，
      故被告所應負之賠償限額應為2,340,000 元（計算式：7,
      800 ×300=2,340,000） ，應可認定。
  (三)又系爭保全契約所約定之賠償最高限額約定，係保全服務提
    供者，衡量所提供之保全服務內容（每月服務費）之嚴密程
    度，計算其所可承擔之風險後，適度限制賠償之限額，應無
    不當之處；況保全系統服務區域內，相對人欲放置何等貴重
    物品，非保全服務者於立約時所得預知，令其就任何失竊負
    無限制賠償責任，未免過苛；反之，相對人於立約時即知賠
    償限額之約定，則可自行考量於保全區域內放置何等價值之
    物品係其可承擔之風險，甚或另行尋求保險制度以分散其風
    險，是衡量上情，系爭保全契約賠償限額約定應無被告所稱
    顯失公平之處。
六、按給付無確定期限者，債務人於債權人得請求給付時，經其
    催告而未為給付，自受催告時起，負遲延責任。其經債權人
    起訴而送達訴狀，或依督促程序送達支付命令，或為其他相
    類之行為者，與催告有同一之效力。應付利息之債務，其利
    率未經約定，亦無法律可據者，週年利率為百分之5 ，民法
    第229 條第2 項、第233 條第1 項前段、第203 條分別定有
    明文。原告就前開所得請求之給付，另請求自起訴狀繕本送
    達翌日即95年6 月7 日起至清償日止，按週年利率百分之5
    計算之利息，亦屬有據。
七、從而，原告本於兩造間保全契約約定，訴請被告給付2,340,
    000 元，及自95年6 月7 日起至清償日止，按週年利率百分
    之5 計算之利息，為有理由，應予准許。又兩造各自陳明願
    供擔保，請准宣告假執行或免為假執行，經核均無不合，爰
    分別酌定相當之擔保金額，併准許之。
八、本件為判決基礎之事證已臻明確，本院經逐一審酌兩造所提
    其餘攻擊、防禦方法，均與前開論斷結果無礙，爰不再一一
    論述，併此敘明。
九、據上論結，本件原告之訴為有理由，依民事訴訟法第78條、
    第390 條第2 項、第392 條第2 項、第3 項，判決如主文。
中    華    民    國    95    年    9     月    15    日
                  民事第二庭    法  官  楊文廣
正本係照原本作成。
如不服本判決，應於收受送達後二十日內向本院提出上訴書狀，
其未表明上訴理由者，應於提出上訴後二十日內向本院補提理由
書狀（均須按他造當事人之人數附繕本）上訴時應提出委任律師
或具有律師資格之人之委任狀；委任有律師資格者，另應附具律
師及格證書及釋明委任人與受任人有民事訴訟法第 466 條之 1
第 1 項但書或第 2 項（詳附註）所定關係之釋明文書影本。
                                書記官  顏子仁
中    華    民    國    95    年    9     月    15    日


司法院資訊處製作；財團法人民間司法改革基金會備份。
